臺灣高雄地方法院刑事判決　　　　　　　100年度易字第493號
公　訴　人　臺灣高雄地方法院檢察署檢察官
被　　　告　黃玉妹
選任辯護人　陳清朗律師
被　　　告　林佩紅
　　　　　　吳光華
　　　　　　吳崇德
選任辯護人　郭宗塘律師
　　　　　　吳麗珠律師
　　　　　　鄭國安律師
被　　　告　陳瑞元
選任辯護人　丁玉雯律師
上列被告等因電子遊戲場業管理條例案件，經檢察官提起公訴（
99年度偵字第32022 號），被告等就被訴事實均為有罪之陳述，
經告知簡式審判程序之旨，並聽取檢察官及被告等之意見後，依
簡式審判程序審理，並判決如下：
    主  文
黃玉妹、林佩紅、吳光華、吳崇德共同犯賭博罪，黃玉妹處罰金
新臺幣貳萬元；林佩紅、吳光華、吳崇德各處罰金新臺幣壹萬元
，如易服勞役，均以新臺幣壹仟元折算壹日。扣案如附表一、二
、三所示之物，均沒收。
陳瑞元犯賭博罪，處罰金新臺幣伍仟元，如易服勞役，以新臺幣
壹仟元折算壹日。扣案賭資新臺幣參仟捌佰元，沒收。
    事  實
一、黃玉妹、吳宜溱（另行審理）分別為址設高雄市○○區○○
    街33號、31號領有電子遊戲場營業級別證之「錢櫃電子遊戲
    場」、「華登電子遊戲場」（兩電子遊戲場間互通，下合稱
    系爭遊戲場）負責人，共同基於賭博之犯意聯絡，在系爭遊
    戲場之公眾得出入場所內，擺設如附表一所示電子遊戲機臺
    共83臺（附表一編號4 「賽馬雙人座」，起訴書誤載為5 台
    、含IC版15塊），供不特定客人把玩，而與客人對賭；並僱
    用有犯意聯絡之吳光華、吳崇德及林佩紅擔任店員，由林佩
    紅負責開分、洗分，吳光華及吳崇德則負責兌換現金等工作
    。其賭博方法為賭客持現金以10：1 之比率兌換代幣，投入
    機臺把玩，自行押注分數後按開始鍵與機臺押注賭博，如押
    中則可贏得數倍不等之分數，如未押中，則所投入賭資由機
    臺沒入歸店方贏得，賭客可請店員就機臺上所顯示之分數加
    以計算後（洗分），以1 ：10之比率兌換現金，藉此射倖之
    賭博方式，計算輸贏。適賭客陳瑞元基於賭博之犯意，自民
    國99年10月5 日10時許起，在系爭遊戲場內以新臺幣（下同
    ）4000元兌換400 枚代幣後，賭玩「LC－88」（水果盤）遊
    戲機台，至同（5 ）日13時許，陳瑞元不繼續把玩，示意林
    佩紅至機臺將累積之分數洗分，林佩紅洗分後即將洗分卡交
    付陳瑞元，陳瑞元則將洗分卡放在機臺上，示意欲兌換現金
    ，即由吳光華取走洗分卡，吳光華於是（5 ）日13時9 分許
    ，以門號0000000000號行動電話發送內容「3800」簡訊至吳
    崇德持用門號0000000000號行動電話內，吳崇德獲知訊息後
    ，即自外騎乘機車至系爭遊戲場，由吳光華交付賭金3800元
    予吳崇德，吳崇德與陳瑞元旋即陸續進入後方廁所，交付賭
    金3800元予陳瑞元。陳瑞元於離開系爭遊戲場時，旋為警持
    搜索票查獲扣得上開賭金3800元，並扣得如附表一所示當場
    賭博之電子遊戲機臺共83臺（含IC版94塊），及附表二、三
    所示之物，始悉上情。
二、案經高雄市政府警察局鳳山分局移送臺灣高雄地方法院檢察
    署檢察官偵查起訴。
    理  由
一、本件被告黃玉妹、林佩紅、吳光華、吳崇德、陳瑞元所犯刑
    法第266 條第1 項前段賭博罪，係死刑、無期徒刑、最輕本
    刑為3 年以上有期徒刑以外之罪，其於審理程序中就被訴事
    實均為有罪之陳述，經審判長告知簡式審判程序之旨，並聽
    取公訴人、被告等及辯護人之意見後，認為適宜進行簡式審
    判程序，經本院改依簡式審判程序審理。又簡式審判程序之
    證據調查，依刑事訴訟法第273 條之2 規定，不受同法第15
    9 條第1 項審判外陳述排除之限制，且被告對於卷內之各項
    證據，亦不爭執證據能力，故卷內所列之各項證據，自得作
    為證據，先予敘明。
二、前揭事實，業據被告黃玉妹、林佩紅、吳光華、吳崇德、陳
    瑞元於本院審理時均坦承不諱，核與證人即員警蔡耀順於偵
    查時（偵卷第38、39頁）證述之情節相符，並有本院99年度
    聲搜字第1514號搜索票、高雄縣政府警局察搜索扣押筆錄、
    扣押物品目錄表（警卷第5 頁、第38至50頁）、扣押物及現
    場照片1 份（警卷第151 至239 頁）、系爭遊戲場商業登記
    資料查詢2紙 （警卷第66、67頁）、門號0000000000號（被
    告吳光華持用）、0000000000號（被告吳崇德持用）之雙向
    通聯紀錄、申請書及基本資料查詢（偵卷第33、34頁，審卷
    第26至32頁）等附卷可稽。足認被告等之自白與事實相符，
    堪予採信。本件事證明確，被告等上開犯行，洵堪認定，應
    依法論科
三、核被告黃玉妹、林佩紅、吳光華、吳崇德、陳瑞元所為，均
    係犯刑法第266 條第1 項前段賭博罪。又被告黃玉妹、林佩
    紅、吳光華、吳崇德與吳宜溱間，就上開犯行，有犯意聯絡
    及行為分擔，均為共同正犯。爰審酌被告黃玉妹為經營電子
    遊戲場業者，竟貪圖利益，而與他人賭博財物，助長社會大
    眾之僥倖心理，危害社會善良風氣，行為實無足取，現場供
    作及預供賭博之電子遊戲機臺多達83臺，具有一定規模；被
    告林佩紅、吳光華、吳崇德係為謀生計始受僱於系爭遊戲場
    ，依指示參與上開犯行，犯罪情節自較被告黃玉妹輕微；被
    告陳瑞元在公眾得出入之場所賭博財物，亦有礙社會善良風
    俗；惟念及被告等5 人犯後均坦承犯行，態度尚可，及其等
    犯罪之動機、目的、手段、所生損害等一切情狀，分別量處
    如主文所示之刑，並均諭知易服勞役之折算標準，以資懲儆
    。
四、按刑法第266 條第2 項為同法第38條之特別規定，祇要係當
    場賭博之器具、在賭檯或兌換籌碼處之財物，不問屬於犯人
    與否，皆應依該條項規定宣告沒收，且擺設電動賭博機賭博
    行為與一般賭博行為不同，擺設人每日開機營業時起，即處
    於隨時供不特定賭客投幣與其對賭之狀態，就擺設人而言，
    每日一旦開機營業，即認應已開始賭博行為，是既係營業時
    為警查獲，不論查獲時有無賭客在場賭博，查扣之賭博性電
    玩機具均屬當場賭博之器具，應依刑法第266 條第2 項沒收
    之〔司法院（82）廳刑一字第883 號、司法院（78）廳刑一
    字第1692號函文研究意見參照〕。本件扣案如附表一所示之
    電子遊戲機共83臺（含IC版94塊），核屬於當場賭博之器具
    ，及附表二所示之物係在兌換籌碼處或機臺內扣得之財物，
    均應依刑法第266 條第2 項之規定，不問屬於犯人與否，宣
    告沒收之。又扣案之附表三所示之物，為被告黃玉妹所有，
    為供本件犯罪所用之物，應依刑法第38條第1 項第2 款及共
    犯連帶責任原則，在被告黃玉妹、林佩紅、吳光華、吳崇德
    罪刑項下均宣告沒收之。另自被告陳瑞元身上扣得之賭資38
    00元，係被告陳瑞元賭博所得，應依刑法第38條第1 項第3
    款之規定，在被告陳瑞元罪刑項下宣告沒收。
五、公訴意旨另以：被告黃玉妹、林佩紅、吳光華、吳崇德共同
    基於意圖營利供給賭博場所、聚眾賭博財物之犯意聯絡，在
    系爭遊戲場之公眾得出入場所內，擺設如附表一所示之賭博
    性電子遊戲機臺共83臺（含IC版94塊），供不特定客人把玩
    ，而與客人對賭以營利。因認被告黃玉妹、林佩紅、吳光華
    、吳崇德等涉犯刑法第268 條意圖營利供給賭博場所、聚眾
    賭博罪嫌。惟按刑法第268 條之營利賭博罪，係分別就「提
    供賭博場所供人賭博」或「邀聚不特定之多數人聚賭」藉以
    營利等非難性較高之「賭博媒介行為」，所設之處罰規定。
    如係參與賭博財物之行為，因其賭博場所之不同，及行為人
    是否有以賭博為常業之情形不同，其非難性各異，法律依據
    其賭博行為之態樣，分別在社會秩序維護法第84條、刑法第
    266 條（普通賭博罪）、第267 條（常業賭博罪，業經立法
    通過並經總統公布生效，業於95年7 月1 日起廢除），對參
    與賭博財物之行為人設有行政罰或刑罰等不同之處罰規定（
    相同之立法例見刑法第231 條之妨害風化罪）。換言之，刑
    法第268 條行為人所圖之利益，應係「提供賭博場所」、「
    聚眾賭博」之犯罪構成要件行為所獲取之直接對價，即單純
    因供給賭博場所或聚眾賭博而牟利，諸如抽頭，或變相收取
    清潔費、茶水費等，至於賭博之財物輸贏，繫於射倖性質，
    並非該條所規定之營利來源。查，被告黃玉妹等4 人擺設前
    開電子遊戲機具，猶如個人手足之延伸，藉此方式同時與不
    特定多數人對賭，其能否取得賭客押注之賭資，決定於賭客
    是否押中之僥倖，輸贏結果猶未可知，縱依該機器之設計結
    構，店家之勝率較高，惟其輸贏之或然率仍屬不確定，店家
    仍係憑偶然之事實以決定財物之得喪；且亦無積極證據足證
    被告等另收取場地費或抽頭費，顯無直接就「提供賭博場所
    」、「聚眾賭博」之行為，得有具體之利益對價，自與刑法
    第268 條意圖營利之要件尚屬有間，自難遽認被告黃玉妹等
    4 人亦涉犯該條前段之供給賭博場所罪嫌。綜上，本件既無
    積極證據，足認被告黃玉妹4 人有何意圖營利供給賭博場所
    之事實，本應為無罪之諭知，惟因檢察官認被告黃玉妹等4
    人此部分犯行，與前開有罪之賭博罪之犯罪事實，有想像競
    合犯之裁判上一罪關係，爰不另為無罪之諭知。
據上論斷，應依刑事訴訟法第273 條之1 第1 項、第299 條第1
項前段，刑法第28條、第266 條第1 項前段、第2 項、第42條第
3 項前段、第38條第1 項第2 款、第3 款，刑法施行法第1 條之
1第1 項、第2 項 ，判決如主文。
本案經檢察官鄭珮琪到庭執行職務。
中    華    民    國    100    年    5    月    31    日
                  刑事第十六庭  法  官  洪榮家
以上正本證明與原本無異。
如不服本判決應於收受送達後10日內向本院提出上訴書狀，並應
敘述具體理由；如未敘述上訴理由者，應於上訴期間屆滿後20日
內向本院補提理由書（均須按他造當事人之人數附繕本）「切勿
逕送上級法院」。
中    華    民    國   100    年    5     月    31    日
                                書記官  陳鈺甯
附表一：
 ┌──┬────────┬───────────┐
 │編號│品名            │數量                  │
 ├──┼────────┼───────────┤
 │1   │滿貫大亨        │3台(含IC版3塊)        │
 ├──┼────────┼───────────┤
 │2   │幸運鬥地主      │3台(含IC版3塊)        │
 ├──┼────────┼───────────┤
 │3   │HUGA            │2台(含IC版2塊)        │
 ├──┼────────┼───────────┤
 │4   │賽馬雙人座      │6台(含IC版18塊)       │
 ├──┼────────┼───────────┤
 │5   │BAR             │3台(含IC版3塊)        │
 ├──┼────────┼───────────┤
 │6   │皇冠13支        │3台(含IC版3塊)        │
 ├──┼────────┼───────────┤
 │7   │7PK             │22台(含IC版22塊)      │
 ├──┼────────┼───────────┤
 │8   │大舞台          │1台(含IC版1塊)        │
 ├──┼────────┼───────────┤
 │9   │春秋二代        │1台(含IC版1塊)        │
 ├──┼────────┼───────────┤
 │10  │小瑪莉(BAR)     │2台(含IC版2塊)        │
 ├──┼────────┼───────────┤
 │11  │EZ  TOUCH       │1台                   │
 ├──┼────────┼───────────┤
 │12  │超世紀賓果      │2台(含IC版2塊)        │
 ├──┼────────┼───────────┤
 │13  │麻雀物語        │2台(含IC版2塊)        │
 ├──┼────────┼───────────┤
 │14  │吉宗            │3台(含IC版3塊)        │
 ├──┼────────┼───────────┤
 │15  │無想轉生        │3台(含IC版3塊)        │
 ├──┼────────┼───────────┤
 │16  │超悟空          │10台(含IC版10塊)      │
 ├──┼────────┼───────────┤
 │17  │LC－88          │16台(含IC版16塊)      │
 └──┴────────┴───────────┘
附表二：
┌──┬──────────────┬───────┐
│編號│ 扣案物品名稱               │    數量      │
├──┼──────────────┼───────┤
│ 1  │櫃檯內代幣                  │5400枚        │
├──┼──────────────┼───────┤
│ 2  │機臺內代幣                  │9000枚        │
├──┼──────────────┼───────┤
│ 3  │櫃檯內現金                  │6100元        │
├──┼──────────────┼───────┤
│ 4  │10點集點卡                  │118張         │
├──┼──────────────┼───────┤
│ 5  │5點集點卡                   │92張          │
├──┼──────────────┼───────┤
│ 6  │1點集點卡                   │40張          │
├──┼──────────────┼───────┤
│ 7  │0.5點集點卡                 │8張           │
└──┴──────────────┴───────┘
附表三：
┌──┬──────────────┬───────┐
│編號│ 扣案物品名稱               │    數量      │
├──┼──────────────┼───────┤
│ 1  │計算機                      │1臺           │
├──┼──────────────┼───────┤
│ 2  │SAYNO攝錄影機（含記憶卡1張）│1臺           │
├──┼──────────────┼───────┤
│ 3  │電玩開大牌記分簿            │1本           │
├──┼──────────────┼───────┤
│ 4  │機台代幣統計表              │17張          │
├──┼──────────────┼───────┤
│ 5  │本日營收統計表              │1張           │
├──┼──────────────┼───────┤
│ 6  │NOKIA手機（含SIM 卡000000000│1支           │
│    │5號，吳光華持用）           │              │
├──┼──────────────┼───────┤
│ 7  │NOKIA手機（含SIM 卡000000000│1支           │
│    │5號，吳崇德持用）           │              │
├──┼──────────────┼───────┤
│ 8  │機台交接洗分表              │7本           │
├──┼──────────────┼───────┤
│ 9  │員工守則                    │1本           │
├──┼──────────────┼───────┤
│ 10 │早中晚營收統計表            │各1份         │
├──┼──────────────┼───────┤
│ 11 │9 月26日至9 月30日機台計算表│14張          │
├──┼──────────────┼───────┤
│ 12 │9月份機台營收表             │4張           │
├──┼──────────────┼───────┤
│ 13 │紅包統計表                  │3張           │
├──┼──────────────┼───────┤
│ 14 │筆記型電腦                  │1部           │
├──┼──────────────┼───────┤
│ 15 │監視器電腦主機              │1台           │
├──┼──────────────┼───────┤
│ 16 │監視器螢幕                  │2部           │
├──┼──────────────┼───────┤
│ 17 │監視器鏡頭                  │7支           │
├──┼──────────────┼───────┤
│ 18 │被告吳崇德身上賭資38,000元  │38,000元      │
└──┴──────────────┴───────┘
附錄本案論罪科刑法條：
刑法第266條
在公共場所或公眾得出入之場所賭博財物者，處 1 千元以下罰
金。但以供人暫時娛樂之物為賭者，不在此限。
當場賭博之器具與在賭檯或兌換籌碼處之財物，不問屬於犯人與
否，沒收之。